臺灣高等法院刑事判決　　　　　 94年度重上更(三)字第105號
上　訴　人
即　被　告　庚○○
指定辯護人　本院公設辯護人辛○○
上　訴　人
即　被　告　癸○○
選任辯護人　王正宏　律師
上　訴　人
即　被　告　丁○○
　　　　　　　　　　號
選任辯護人　張智宏　律師
上列上訴人即被告因違反麻醉藥品管理條例案件，不服臺灣新竹
地方法院85年度訴字第836號，中華民國88年8月20日第一審判決
（起訴案號：臺灣新竹地方法院檢察署85年度偵字第4174號）提
起上訴，經判決後，由最高法院第三次發回更審，本院判決如下
：
    主  文
原判決關於庚○○、丁○○非法販賣化學合成麻醉藥品、癸○○
幫助非法販賣化學合成麻醉藥品部分，均撤銷。
庚○○共同連續非法販賣化學合成麻醉藥品，處有期徒刑陸年陸
月；扣案之安非他命壹拾柒包（驗餘合計淨重佰肆拾伍點伍壹
公克）及新臺幣捌萬伍仟元，均沒收。
癸○○連續幫助非法販賣化學合成麻醉藥品，處有期徒刑年；
扣案之安非他命壹拾參包（驗餘合計淨重貳貳點捌公克）沒
收。
丁○○幫助非法販賣化學合成麻醉藥品，未遂，累犯，處有期徒
刑壹年拾月。扣案之安非他命壹拾柒包（驗餘合計淨重佰肆拾
伍點伍壹公克）沒收。
    事  實
一、庚○○曾於民國八十三年間因違反麻醉藥品管理條例及肅清
    煙毒條例等案件，於八十四年間分別經判處有期徒刑五月及
    二年四月確定，未即到案執行，通緝後，始於八十五年六月
    間經緝獲歸案執行。丁○○曾於八十三年間，因違反麻醉藥
    品管理條例案件，經判處有期徒刑四月，於八十四年一月十
    七日執行元畢（另於本案案發後，於八十四年間，復因違反
    麻醉藥品管理條例案件，經判處有期徒刑七月，於八十五年
    八月二十六日執行元畢）。
二、庚○○基於意圖營利之概括犯意，自八十五年初起，在臺南
    市某不定地點，以每台兩（約三十五公克計算）新臺幣（下
    同）一萬八千元價格，向丑○○○○○男子組成之走私集團
    販入化學合成麻醉藥品安非他命十多次，每次約十台兩左右
    供販賣。
三、子○○（業經臺灣新竹地方法院以共同連續非法販賣化學合
    成麻醉藥品判處有期徒刑陸年確定）為庚○○之乾弟，明知
    庚○○係販賣安非他命予他人，仍為其送貨（即安非他命）
    至其與所販賣對象約定之地點置放；癸○○為計程車司機，
    丙○○（業經臺灣新竹地方法院判處有期徒刑三年六月確定
    ）與庚○○則為男女朋友關係，癸○○與丙○○二人均明知
    庚○○、子○○從事販賣安非他命，仍各基於幫助販賣安非
    他命之概括犯意，由丙○○護送庚○○，搭乘癸○○所駕駛
    之車牌號碼PL-747號計程車（每趟由庚○○支付癸○○車資
    五千元），自臺南攜帶運送安非他命北上苗栗販賣，計於：
(一)八十五年四月初，庚○○先與丁○○商妥每台兩二萬二千元
    之價格後，庚○○即與男友丙○○自台南搭乘野雞車（此次
    未搭乘癸○○所駕駛之車牌號碼PL-747號計程車）前往苗栗
    縣苗栗市福星里「米南汽車旅館」，即在該「米南汽車旅館
    」三０一號房之車庫處交付安非他命十包重約十台兩予子○○，並要子○○先拿至苗栗市文山里文福三二號住處藏放，
    再於爾後四日內，由庚○○以呼叫器聯絡子○○依庚○○之
    指示，分三次將安非他命拿至苗栗市文山里聖帝廟前之籃球
    架處放置，供與庚○○交易之丁○○完成交易。
(二)庚○○嗣由丙○○護送，攜帶六包重約六台兩安非他命搭乘
    癸○○所駕駛之車牌號碼PL-747號計程車至苗栗縣苗栗市福
    星里「米南汽車旅館」，於同年四月十七日上午七時許，電
    話聯絡子○○至「米南汽車旅館」三０一號房車庫處，再交
    六包重約六台兩安非他命予子○○，囑子○○將安非他命再
    拿回苗栗市文山里十九鄰文福三十二號住處，子○○則將六
    包安非他命帶回家裡附近草堆處藏放，庚○○嗣於八十五年
    四月十八日下午六時許，再和子○○聯絡，由子○○依庚○○指示，將安非他命其中一包拿至苗栗市文山里聖帝廟前之
    籃球架下，而籃球架下有一長壽煙盒內有貨款，子○○依指
    示前往即將安非他命置於該處並將貨款三萬五千元取回，庚○○並囑子○○將另一包安非他命帶至苗栗市○○街二巷三
    十號丁○○門前之草堆處放置後即行離開，由丁○○自行取
    貨。
(三)庚○○於八十五年四月十九日凌晨，復由丙○○護送，在臺
    南市○○路口，將十三包安非他命（驗餘合計淨重二二三．
    八三公克，起訴書記載為含袋重二四二公克）交由癸○○，
    置於癸○○所駕駛上開計程車置物箱內，再共乘該計程車，
    於同日中午十二時三十分許，抵達苗栗縣苗栗市○○街二巷
    三０號丁○○住處，丁○○基於幫助庚○○販賣安非他命之
    犯意，於其上開住處聯絡買主前來，嗣由丁○○介紹並事先
    聯絡欲向庚○○直接購買安非他命之己○○亦到現場，己○○則當場以五萬元直接向庚○○購買三十六公克安非他命，
    並即先付五萬元現款予庚○○。另子○○亦依庚○○指示攜
    帶前開販賣安非他命所得三萬五千元及所剩四包安非他命（
    驗餘合計淨重一二一．六八公克，起訴書記載為含袋重一四
    四公克），前往上開丁○○住處，將該三萬五千元交付庚○○。庚○○擬以子○○所攜四包安非他命及由癸○○至計程
    車內取出十三包安非他命供己○○察看品質，適同日下午二
    時五十分許，子○○攜該四包安非他命走出吳宅，又擬入內
    時，在苗栗市○○街二巷三四號前，經在場理伏監控多時之
    苗栗縣警察局大湖分局警員劉肇章當場查獲，並扣得該四包
    安非他命。同日下午三時許，癸○○依庚○○之指示外出，
    至計程車內取出同日凌晨所放置之十三包安非他命，擬供己○○察看品質，於行至苗栗縣苗栗市○○街二巷口，經劉肇
    章當場查獲，扣得該十三包安非他命，並循線在丁○○住處
    查獲庚○○，由庚○○皮包內取出現款二十九萬元（含子○○所交付之販賣安非他命所得三萬五千元及己○○交付之五
    萬元，起訴書記載為八萬五千元），致無法將安非他命交付
    己○○，庚○○該次販賣安非他命、丁○○幫助庚○○販賣
    安非他命予己○○尚未得手而未遂。
四、案經苗栗縣警察局移送及由苗栗縣警察局苗栗分局報請臺灣
    新竹地方法院檢察署檢察官偵查起訴。
    理  由
壹、程序部分：
一、審理範圍：
    按上訴人即被告庚○○、癸○○、丁○○三人，對原審就渠
    三人「施用」第二級毒品安非他命犯行諭知免刑部分，於本
    院上訴審及歷次審理時，均僅就原判決所認定之非法販賣及
    幫助非法販賣化學合成麻醉藥品罪刑部分表示不服，檢察官
    及被告等三人並未就原判決關於對被告庚○○、癸○○、丁○○三人施用第二級毒品安非他命諭知免刑部分提起上訴，
    是本院審理範圍以非法販賣及幫助非法販賣化學合成麻醉藥
    品罪刑部分，合先敘明。
二、警偵訊筆錄之證據能力：
    次查本件之警詢、偵訊筆錄均係於刑事訴訟法修正前製作完
    成，有各該筆錄及相關文件可稽，依刑事訴訟法施行法第七
    條之三規定：「中華民國九十二年一月十四日修正通過之刑
    事訴訟法施行前，已繫屬於各級法院之案件，其以後之訴訟
    程序，應依修正刑事訴訟法終結之。但修正刑事訴訟法施行
    前已依法定程序進行之訴訟程序，其效力不受影響」意旨，
    可知在舊法時期已製作完成，原屬具有證據能力之警訊筆錄
    及偵訊筆錄，其效力不受修正之新法規定所影響，本院自得
    本於調查所得之心證，自由採擷，合先敘明。
三、有關被告庚○○抗辯警詢筆錄所載不實，其未簽名蓋指印部
    分：
(一)經查被告庚○○之警詢筆錄，係員警劉肇章依照法定程序製
    作完成後，交由庚○○簽名、按捺指印乙節，業據證人劉肇
    章於本院更一審審理時具結證述在卷（見更一審卷第101至1
    02頁），而被告庚○○於檢察官偵查時亦自承：「警詢筆錄
    看過，內容實在」（見偵字4174號卷第112頁反面）。嗣經
    本院更一審檢附警詢筆錄上之被告庚○○簽名、指印（含蓋
    在頁面騎縫處，共計九枚）（第一組），與偵查卷內被告庚○○之其他簽名及前科指紋卡片（第二組），送請內政部警
    政署刑事警察局鑑定，經該局覆以：「一、筆跡部分：因85
    年度偵字第4174號卷上第22頁反面之『庚○○』簽名筆跡（
    第一組）書寫方式不同，歉難認定。二、指紋部分：(一)送鑑
    第一組指紋九枚，係同一手指所捺印，經輸入電腦比對並由
    人工確認結果，與本局檔存庚○○指紋卡右拇指指紋相符，
    餘指紋因紋線欠明晰，無法比對；(二)送鑑第二組指紋為同一
    手指所捺印，經鑑定結果與本局檔存庚○○指紋卡左拇指指
    紋相符」，此有內政部警政署刑事警察局92年03月19日刑鑑
    字第0920035037號鑑驗通知書可按（見更一審卷(一)第133至1
    36頁），足見被告庚○○所辯未蓋指印乙節，並不實在。至
    筆跡部分，雖鑑定機關因書寫方式不同無法鑑定，然被告庚○○既於偵查中自承已閱覽警詢筆錄及其內容實在，且筆錄
    上（含頁面騎縫處）所蓋之九枚指印，經送鑑定結果亦確實
    為被告庚○○之右拇指所蓋，則該筆錄之簽名署押當係被告
    庚○○所為，自屬無疑。
(二)況本案係經警當場查扣得如事實欄所載之大量安非他命，而
    該安非他命均為被告庚○○所有之事實，乃為庚○○所不否
    認。又如此大量之安非他命，顯逾被告庚○○個人施用所需
    數量，至甚明灼，員警既已查扣得此鉅量安非他命供作證據
    ，實無再甘冒風險以不正方法製作被告庚○○警詢筆錄之必
    要。且參以庚○○嗣於偵查、原審中仍供承，多次販賣安非
    他命予丁○○乙情（另詳述于後），於本院審理中以證人身
    分具結證稱：「為警查獲以後，在警局警察沒有對我刑求，
    只是把我關在一間房間內。」等語（見本院94年9月2日審判
    程序筆錄），益證警詢筆錄所載內容非虛。被告庚○○嗣於
    更一審提示筆跡及指紋鑑定報告後，又改稱：伊當時有用藥
    ，有點迷迷糊糊，員警不能用手抓伊寫名字，但可以抓伊的
    手捺指紋云云；於更二審中稱：原始口供伊不是這樣說的，
    伊不簽，警察有可能拿伊的手去蓋印云云；於本院準備程序
    中復辯稱：伊的警詢筆錄，警察未照伊的意思寫，伊有拒絕
    簽名云云，無非事後畏罪翻異而為飾卸之詞，均不足採。綜
    上，該警詢筆錄確係被告庚○○所為之任意性自白，且與事
    實相符，已臻明確，再本院亦非僅憑其警詢自白，認定犯罪
    事實，被告庚○○於更一審審理時聲請將上開警詢筆錄簽名
    再次送請法務部調查局作二次鑑定，核無必要，亦併予敘明
    。
四、有關被告癸○○抗辯警詢筆錄均係員警「硬拗」，不具證據
    能力部分：
    據證人即查獲員警劉肇章於本院更二審到庭結證稱：我們是
    先接獲一位線民說有一女通緝犯庚○○搭計程車要到丁○○
    家販賣毒品，因癸○○從丁○○家走出來，到計程車上拿那
    包東西再走出來，而認定這包東西裡面有毒品；癸○○筆錄
    是我所製作的，我們是一問一答，答案都是癸○○在自由意
    志下回答，根據他的回答記載，沒有被告所說硬拗情形等語
    （見更二審卷第144至147頁）。而被告癸○○於警詢時所供
    承之情節，復與被告庚○○、同案被告子○○等人所陳相符
    ，顯無該自白非出於自由意志之情形，自得採為證據。被告
    癸○○空言指摘警詢筆錄不具證據能力，及辯護人臆測指稱
    員警於製作警詢筆錄過程，「以威脅之方式」要求癸○○回
    答員警原已設定之答案，癸○○並無自由陳述之機會云云，
    均無足採憑。
貳、被告庚○○、癸○○、丁○○實體部分：
一、上訴人即被告庚○○、癸○○、丁○○之供述與辯解：
　　訊據上訴人即被告庚○○、丁○○、癸○○，均矢口否認有
    何販賣及幫助販賣安非他命之犯行，被告庚○○辯稱：其係
    攜帶玉石前去苗栗，央請丁○○代為鑑定，並非前往販賣安
    非他命；警詢筆錄員警並未依據其供述紀錄，伊亦有拒絕簽
    名，應不具證據能力云云；被告丁○○辯稱：其事先並不知
    情，庚○○打完電話一分鐘，人就來了，庚○○在三樓拿一
    包玉給伊看，然後警察就來了，因其有吸食安非他命怕被警
    察查獲驗尿，所以才逃跑云云；被告癸○○則辯稱：其係計
    程車司機，因庚○○叫車，而駕車載送庚○○、丙○○北上
    苗栗，其並不知車上水果袋內藏有安非他命，且前後僅載送
    庚○○等人北上苗栗二次云云。
二、認定犯罪事實所憑之證據及理由：
(一)被告庚○○意圖販賣而向丑○○○○○之男子販入安非他命
    之事證：
  1.查被告庚○○基於意圖營利之概括犯意，自八十五年初起，
    在臺南市某不定地點，以每台兩（約三十五公克計算）一萬
    八千元價格，向丑○○○○○之男子販入化學合成麻醉藥品
    安非他命十多次，每次約十台兩左右供販賣等情（見4174號
    偵查卷第10、106至107頁反面），業據被告庚○○於警詢中
    供明並於本院審理中復坦承毒品安非他命確是丑○○○○○
    提供給伊的無訛（見本院94年10月21日審判程序筆錄）。徵
    諸被告庚○○確擁有安非他命供販賣（詳下述），並有驗餘
    淨重高達三百四十五點五一公克之安非他命十七包扣案，而
    被告庚○○關於安非他命之來源，除上開供述外，並無其他
    途徑，應認上開向丑○○○○○之男子販入安非他命之自白
    為真實。
  2.被告庚○○於警詢中雖供稱：阿草、戊○○、壬○○三人係
    朋友關係，阿草擁有一艘漁船負責自大陸走私安非他命，然
    後交由戊○○保管，放置於商銓企業行做掩護的倉庫內，再
    由壬○○負責販賣出售..... 八十五年二月份壬○○開始提
    供安非他命給我，然後由我找買主將安非他命出售，（販賣
    ）價錢每件（一件就是一台兩）約二萬元左右，有時多些，
    有時少些，價錢是隨我訂。我將販賣安非他命所得現金，部
    分當面交給壬○○，部分電匯至乙○○○○○○○，帳號00
    0000000000-00商銓企業行給戊○○，另有部分是匯入我的
    省合作金庫西台南支庫，帳號0000000000000內，該存款簿
    及印章則全部放在戊○○那裡，由他保管。我以前男友李文
    成欠壬○○，還有戊○○一百多萬元，我就以壬○○交給我
    的安非他命，販賣後賺的差額還債，我自己也會留一些現金
    自己用云云（見4174號偵查卷第10、106至107頁反面）。惟
    於本院審理中供稱：在85年間，我的毒品都是丑○○○○○
    提供給伊的，但丑○○○○○、戊○○、壬○○是不同的三
    個販毒集團，伊沒有跟證人壬○○他們拿過毒品，也沒有將
    販賣所得的現金交給壬○○，或部分販賣所得的現金匯入台
    南市第三信用合作社安平分社帳戶（見本院94年10月21 日
    審判程序筆錄），經查，乙○○○○○○○000000000000-0
    0號帳號雖屬商銓企業行戊○○設立，惟該帳戶自八十五年
    一月一日起至八十五年四月三十日止之往來明細查明庚○○
    （女，41歲民國○○年○月○日生，身分證統一編號，並無由被
    告庚○○電匯之紀錄，且省合作金庫西台南支庫，帳號0000
    000000000帳戶非庚○○設立，分別有乙○○○○○○○、
    合作金庫西台南支庫函足據，被告庚○○於警詢中之上開供
    述，顯與事實不符，此外亦無其他補強證據可佐，尚難遽採
    。
(二)被告庚○○販賣安非他命之事證：
  1.事實欄二、(一)(二)販賣安非他命部分：
    (1)關於事實欄二、(一)庚○○攜帶安非他命於八十五年四月初
      與男友丙○○自台南搭乘野雞車（此次未搭乘癸○○所駕
      駛之車牌號碼PL-747號計程車）前往苗栗縣苗栗市福星里
      「米南汽車旅館」住宿於該汽車旅館三０一號房時，在該
      房間之車庫處交付安非他命十包重約十台兩予子○○，並
      要子○○先拿苗栗市文山里文福三二號子○○住宅藏放，
      再於爾後四天內由庚○○以呼叫器聯絡子○○依庚○○所
      囑分三次，要子○○將安非他命拿至苗栗市文山里聖帝廟
      前之籃球架處放置，供與庚○○交易之丁○○等買主逕往
      取貨，完成交易；關於事實欄二、(二)庚○○由丙○○護送
      ，攜帶六包重約六台兩安非他命搭乘癸○○所駕駛之車牌
    　號碼PL-747號計程車至苗栗縣苗栗市福星里「米南汽車旅
      館」，嗣於同年月十七日上午七時許，電話聯絡子○○至
      汽車旅館三０一號房車庫處，再交六包重約六台兩安非他
      命予子○○，要子○○將安非他命再拿回苗栗市文山里十
      九鄰文福三十二號住處，子○○則將六包安非他命帶回家
      裡附近草堆處藏放，而庚○○於八十五年四月十八日下午
      六時許，再和子○○聯絡，由子○○依庚○○所囑，將安
      非他命其中一包拿至苗栗市文山里聖帝廟前之籃球架下，
      而籃球架下有一長壽煙盒內有貨款，子○○依指示前往即
      將安非他命置於該處並將貨款三萬五千元取回，庚○○並
      囑子○○將另一包安非他命帶至苗栗市○○街二巷三十號
      丁○○門前之草堆處放置後（售予丁○○）即行離開，由
      丁○○自行取貨等此部份事實，業據被告庚○○於警詢時
　    自白：「（問：子○○於警訊中供稱，八十五年四月初在
      苗栗市『米南汽車旅館』三０一號，你交給他十包安非他
      命，約十台兩重，然後在四天內分三次，你叫他把東西送
      到苗栗市文山里聖帝廟前籃球架下藏放，由他人取走。又
      於八十五年四月十七日上午七時，你打電話給他，叫他前
      去『米南汽車旅館』三０一號房拿六包重六台兩安非他命
      回去，然後於十八日傍晚，叫他拿一包到苗栗文山里聖帝
      廟籃球架下，如見一長壽煙盒內有錢，就將該包安非他命
      放置該處，並將錢取回。另拿一包至苗栗市○○街二巷三
      ０號丁○○家前草堆放置，是否有此事？）是有此事」、
      「..... 交給子○○二次，第一次是十台兩，第二次是六
      台兩」、「..... 子○○只是幫我保管，我沒叫他幫我賣
      」「我交給子○○的安非他命都是賣給丁○○；每兩二萬
      二千元，但是錢都沒有拿到」等語在卷（見偵字4174號卷
      第9頁反面至10頁正反面）；嗣於檢察官偵查時仍供稱：
　　　「我暫放在子○○那裡有兩次，第一次是十包，第二次是
  　　六包，子○○拿過三萬五千元給我」、「（警詢筆錄有無
    　看過？）有，內容實在」、「（丁○○如何與你聯絡？）
      我會去他家找他，他都會在家」等語（見同偵卷第62頁正
    　反面、第112頁反面至113頁反面）。迨至原審調查時亦坦
      承：「因欠人錢才會這麼做，有拿給丁○○....，但沒拿
      到錢」等情不諱（見原審卷(一)第45頁）。核與已判決確定
　    之同案被告子○○於警詢所供（詳如上述詢問庚○○之內
      容，參同偵卷第25至27頁），及於偵查中所供：庚○○交
      了六包安非他命給我，被查獲四包，一包她於昨天早上要
      我放在聖帝廟那邊，不知道是誰去接貨，並有三萬五千元
      放在那兒，我收起來後在丁○○家裡交給庚○○，另放一
      包在丁○○家旁邊的草堆，沒有錢（見同偵卷第59頁正反
      面）；暨於原審審理時供　稱：「（問：是否拿安非他命
　    去放文山里？）對，庚○○給我十包，拿三包去籃球架放
      ，只放一次，日子忘了【按此部份與其在警詢所供十包分
      三次放聖帝廟前籃球架處，略有歧異，應以警詢所供為可
      採，另敘明於後】，四月月十七日她又交給我六包，放文
      山里文福三十二號那，四月十八日又放籃球架一包，後來
      又叫我拿一包去丁○○前草堆放」、「查獲之一百四十四
      公克安非命【即第二次交付之六包中所餘四包】係庚○○
      放我這，在米南汽車旅館交予我，只寄放沒託我賣；四月
      十九日下午庚○○打電話叫我拿去丁○○那」（見原審卷
      (二)第17頁反面至第18頁），主要事實情節相符，而被告丁○○於偵查時亦坦承庚○○確實有拿安非他命給伊之事實
      ，惟辯稱：「庚○○以前有拿安非他命給伊，放在伊那裡
      ，伊拿去賭掉了，是在過年後，她拿了十幾兩給伊，當時
      伊有在吸用，其實庚○○拿給伊的安非他命，伊放在車子
      上被人偷走了，又無法報案，庚○○又一直找伊要東西」
      云云（見同偵卷第184頁反面），於原審時仍一再否認向
　　　庚○○購買乙情，辯稱：安非他命係庚○○給伊等語（見
  　　原審卷(一)第09頁）。惟按被告庚○○與丁○○並非至親，
    　顯無憑白交付丁○○十幾台兩之安非他命而未索取代價之
      理，況庚○○甘冒重典販賣安非他命，目的既在從中賺取
      差價償還債務，益不可能任意無償交付予丁○○，且庚○○豈能於丁○○將該十幾台兩安非他命賭掉或遭人偷走後
      ，嗣仍陸續交付安非他命予丁○○？所辯乙情，殊悖常理
      。況其前經檢察官詢以：為何庚○○說過年後就一直送安
　    非他命過來給你？丁○○供稱：「過年後庚○○來過一、
      二次，後來就沒有找我，最近她才出現」等語（見同偵卷
      第184頁），顯與其上開供稱安非他命被人偷走後，庚○○一直找伊要東西等語相互矛盾，益見所辯純屬卸責之詞
      ，委不足採，而應以被告庚○○所供以每台兩二萬二千元
      之代價販賣安非他命予丁○○之言，較屬可信（至被告庚○○自白販賣安非他命予杜明國部分，則另詳述於後『不
    　另為無罪諭知』部分）。至被告庚○○另販賣一台兩安非
      他命，得款三萬五千元部分，雖因同案被告子○○僅取回
    　貨款，未親眼目睹買受者，而被告庚○○復堅不吐實而未
      能查出買受者，然亦無礙於被告庚○○販賣安非他命犯行
      之成立。此外，並有安非他命四包（即庚○○第二次交付
      予子○○之六包中所餘四包，後於四月十九日指示子○○
      攜往丁○○住處遭警查獲），及庚○○販賣不詳姓名之人
      所得三萬五千元（八十五年四月十八日子○○依囑自苗栗
      市文山里聖帝廟前之籃球架下長壽煙盒內取回）扣案可佐
      ，此部份犯行足堪認定。
    (2)至子○○就庚○○兩次分別交付之十包、六包安非他命，
      究竟如何依庚○○之指示送交細節部分，迭次供述雖有歧
      異：其於警詢中供稱：第一次交付之十包係於四天內分三
    　次送至聖帝廟前籃球架處藏放；第二次交付之六包，一包
      拿到聖帝廟前籃球架下放，一包拿至丁○○住處前草堆放
      ，剩餘四包，於四月十九日庚○○叫伊攜至丁○○住處而
      遭警查獲（見同偵卷第25頁反面、第26頁反面）。迨至偵
    　查時不惟改稱：該十包伊僅送三包去聖帝廟，四包拿給丁○○，另三包隔天在米南汽車旅館還給庚○○云云；甚至
      改供稱向庚○○購買安非他命，而稱第二次庚○○交予伊
      六包安非他命，伊拿三萬五千元向庚○○買其中四包，又
      在米南汽車旅館還庚○○二包，伊幫庚○○送貨，係因庚○○賣伊比較便宜，伊僅向庚○○購買這四包云云（見同
      偵卷第136頁正反面）。嗣於原審審理時仍稱：伊未向庚○○買過安非他命，該十包伊拿三包去籃球架放，只放一
    　次，日子忘了，另六包部分則又再次改稱如同警詢所供（
      見原審卷(二)第18頁）。經查，子○○於警詢中所為之供述
      ，不惟距事實發生之時較近，記憶清晰，又較少權衡利害
　    得失或受他人干預，且所供情節亦較合理可信，比之事後
      記憶轉為淡薄而翻異反覆之詞，更為可採。況上開偵查改
    　稱向庚○○購買四包安非他命乙情，業為庚○○所堅詞否
      認，供稱：伊未賣給子○○過；該十包伊叫子○○全部交
      給丁○○等語（見同偵卷第140頁），而子○○亦於原審
      改口否認向庚○○購買安非他命，此外亦無其他證據可資
      證明庚○○確實有販賣安非他命予子○○之事實，足徵子
      ○○翻異供稱向庚○○購買安非他命，及第一次交付之十
      包，伊僅拿三包去籃球架放等詞，與事實不符，不足憑採
      。
  2.事實欄二、(三)販賣安非他命予己○○未遂部分：
    (1)關於事實欄二、(三)被告庚○○於八十五年四月十九日凌晨
　　　，由丙○○護送，在臺南市○○路口，將十三包安非他命
  　　（驗餘合計淨重二二三．八三公克，起訴書記載為含袋重
  　　二四二公克）交由癸○○，置於癸○○所駕駛上開計程車
    　置物箱內，再共乘該計程車，於同日中午十二時三十分許
      ，抵達苗栗縣苗栗市○○街二巷三０號丁○○住處，而由
      丁○○介紹並聯絡欲向庚○○直接購買安非他命之己○○
      亦到場，同時子○○依庚○○之指示攜帶所收之安非他命
      貨款三萬五千元及尚餘之四包安非他命（淨重一二一．九
      六公克，驗餘合計淨重一二一．六八公克，起訴書記載為
      含袋重一四四公克）至丁○○家中，先將所收之安非他
  　　命貨款三萬五千元交給庚○○，己○○則當場以五萬元直
    　接向庚○○購買三十六公克安非他命，並即先付五萬元現
      款予庚○○。庚○○擬以子○○所四包安非他命及由癸○○至計程車內取出十三包安非他命供己○○及丁○○友
      人察看品質，適同日下午二時五十分許，子○○該四包
      安非他命走出吳宅，又擬入內時，在苗栗市○○街二巷三
      四號前，經在場理伏監控多時之苗栗縣警察局大湖分局警
      員劉肇章當查獲該四包安非他命。同日下午三時許，癸○○依庚○○之指示外出，至計程車內取出同日凌晨所放
      置之十三包安非他命，擬供丁○○察看品質，於行至苗栗
      縣苗栗市○○街二巷口，經劉肇章當場查獲，扣得該十三
      包安非他命，致未能完成安非他命之交付等情，亦據被告
    　庚○○於警詢時自白：「我們三人（庚○○、丙○○、癸○○）是於今天（85年04月19日）中午十三時左右到苗栗
      ，前去找丁○○，一方面是請丁○○鑑定玉，一方面由丁○○聯絡人前來購買安非他命」、「（問：你是否叫子○○、癸○○二人將安非他命拿去丁○○家中給你？）是的
      」、「他們二個所持有的安非他命，全部都是我的」、「
      （問：前來苗栗都是做何事？）有一、二次是到苗栗找朋
      友，其他的都是送安非他命來苗栗」等語在卷（見偵字41
      74號卷第8至9頁反面）。迨至原審調查時復坦承：「（問
    　：為何有這麼多安非他命？）他們叫我帶上來，我也不知
      賣給誰..... 【按其前於警詢時供稱，係由丁○○聯絡人
      前來購買安非他命，是其稱事先不知賣給誰，應符實情】
      」等語在卷（見原審卷(一)第46頁正反面）。核與同案被告
　　　丙○○於警詢時所供：「庚○○攜帶安非他命來苗栗販賣
  　　... 」、「庚○○怕安非他命被強佔去，而要我一起來」
    　、「都是庚○○在處理，我只是陪她上來壯膽的」、「（
      85年04月19日）警方從癸○○身上查到安非他命，都是
　    帶來販賣的」等語，及同案被告子○○於偵查中供稱：「
      ..... 後來庚○○打電話給我，要我拿安非他命給丁○○
      」；同案被告癸○○於警詢供稱：伊等三人一起至苗栗市
    　○○街二巷三十號找丁○○，並在丁○○家中聯絡買主，
      後來來了一位穿運動衣褲的男子（當面指認是己○○）並
      帶了一包現金，庚○○就叫伊到車上將那包安非他命拿進
      來，結果在巷口處被警察查獲（見同偵卷第23頁正反面、
      137、16頁）；及證人己○○於警詢之初供稱：子○○持
　    有之一百四十四公克（起訴書所記載含袋重量，淨重一二
      一．九六公克，驗餘合計淨重一二一．六八公克），及癸○○持有之二百四十二公克（起訴書記載含袋重二四二公
　　　克，驗餘合計淨重二二三．八三公克）之安非他命，就是
  　　要拿來給我看的，但不是我全部要買，另外還有丁○○的
    　朋友也要購買」（見同偵卷第29頁反面至31頁），於原審
      證稱：「（當日去吳家中何事？）買安非他命」、「（誰
      聯絡你去？）我自己去找丁○○，事前有和他聯絡」、「
      （到現場向誰買？）.....不知要向誰買.... 」等情一致
　　　（見原審卷(二)第222頁反面），此外，並有被告庚○○坦
  　　承為其所有，當日攜帶前往丁○○住處準備販賣，暫置於
    　癸○○計程車上之安非他命十三包，及指示子○○攜帶前
      來之安非他命四包扣案可資佐證。而前開白色晶體十七包
    　，經送請內政部警政署刑事警察局以呈色試驗、薄層分析
      檢驗結果，均檢出麻醉藥品甲基安非他命成份（前者驗餘
      淨重121.68公克，後者驗餘淨重223.83公克，合計淨重34
      5.51公克），亦有內政部警政署刑事警察局刑鑑字第3016
      7號鑑通知書在卷可稽（見同偵卷第218頁）。足見85年4
      月19日庚○○前往丁○○住處，欲與由丁○○聯絡前來之
      己○○進行安非他命交易，洵可認定。至於證人子○○於
      本院審理中雖證稱：85年4月19日沒有到被告丁○○住處
      ，沒有拿三萬五千元給被告庚○○云云，惟嗣改稱：當天
      有沒有進去屋內、有無跟被告庚○○見過面、是否進入被
      告丁○○住處後出來，才被警察抓到，因時間太久，忘記
      了（見本院94年10月21日審判程序筆錄）。參以同案被告
      子○○於於偵查中所供：庚○○交了六包安非他命給我，
      被查獲四包，一包她於昨天早上要我放在聖帝廟那邊，不
      知道是誰去接貨，並有三萬五千元放在那兒，我收起來後
      在丁○○家裡交給庚○○，另放一包在丁○○家旁邊的草
      堆，沒有錢等詞（見同偵卷第59頁正反面），可知證人子
      ○○依庚○○之指示攜帶所收之安非他命貨款三萬五千元
      及尚餘之四包安非他命至丁○○家中，先將所收之安非他
      命貨款三萬五千元交給庚○○，適同日下午二時五十分許
      ，子○○攜該四包安非他命走出吳宅，又擬入內時，在苗
      栗市○○街二巷三四號前，經在場理伏監控多時之苗栗縣
      警察局大湖分局警員劉肇章當場查獲該四包安非他命，堪
      予認定。
    (2)己○○係向被告庚○○，非向丁○○購買安非他命，且丁○○並非庚○○當日交易之對象：
      被告庚○○、癸○○與丙○○三人於85年4月19日先抵達
      被告丁○○住處，再由被告丁○○聯絡有意購買安非他命
      之己○○前來，由己○○直接與被告庚○○洽談購買安非
      他命事宜，已如前述，至被告庚○○於偵查中否認販賣安
      非他命予己○○，稱：「癸○○身上查獲之安非他命是我
      的，我搭他的車子上來，我要把東西交給丁○○，我的安
      非他命都是交給他賣，他賣給誰我不知道，一兩三十五公
      克，二萬元到二萬二千元不等」云云（見同偵卷第62頁）
      ，惟按毒品販賣者之所以甘冒重典，無非欲從中獲取鉅利
　    ，果丁○○係向庚○○販入後再轉手賣予己○○，豈有任
      令下手（販售對象）己○○與上手（來源）庚○○直接接
      觸，使其從中賺取之利差曝光之理，且不懼己○○因而直
      接改向庚○○購買之情形發生？庚○○上開否認之詞，除
      有悖於一般毒品交易常情，亦與上揭所論相違，核屬推諉
      之詞，自不足採。況被告庚○○、丙○○、癸○○等三人
　    ，事先業已抵達丁○○住處，何不逕自將置放於癸○○計
      程車上之十三包安非他命取交丁○○，乃迨至己○○到場
      並交款後，庚○○始指示癸○○前去車上拿取安非他命？
    　又據子○○於警詢時所供：查獲當日下午十四時四十分左
      右，庚○○叫伊拿安非他命過去，伊即將錢（之前代收之
      販毒所得三萬五千元）親自交給她，當時庚○○在丁○○
      三樓房間內，庚○○叫伊到一樓找丁○○拿一隻男用手錶
      ；當時三樓只有庚○○一個人在場等語（見同偵卷第27頁
      ），則庚○○何不順便要求子○○將攜帶前來之四包安非
      他命一併交出？或命子○○於下樓取錶時逕交付予丁○○
      ？勾稽庚○○於原審所供：「因伊遭通緝，所以將四包安
      非他命寄放在子○○那裡」（見原審卷(三)第24頁反面），
      足見庚○○因遭通緝十分謹慎，於交易前決不將毒品放置
      於身上，從而，亦證丁○○並非庚○○當日交易之對象。
      稽上事證，庚○○透過丁○○居間聯繫，販賣安非他命予
    　己○○，而子○○嗣於同日下午十四時五十分左右，在丁○○住處外（即苗栗市○○街二巷三十四號附近）欲再進
      入時，遭在場埋伏警員盤查並自其身上扣得安非他命四包
      ，癸○○則於己○○到場後，庚○○指示其前去計程車上
      取入安非他命，以便進行交易時，於同日十五時許，在苗
      栗市○○街二巷巷口遭警查獲，自其手持之袋內扣得安非
      他命十三包，致該次毒品尚未交付，應屬未遂，足堪認定
      。
    (3)同案被告己○○究係向庚○○或是向丁○○購買安非他命
      之不同供述及其取捨：
      按「證據之調查與調查後之取捨，事實審法院依法原有裁
      量及自由判斷之職權；但須將經當事人所聲請而裁量不為
      調查之證據，或經予調查而不予採取之證據，均應於判決
      中分別闡明其理由，方屬合法而足昭折服」（最高法院72
      年度台上字第6595號判決意旨可資參照）。查同案被告己○○當日究係向庚○○或是向丁○○購買安非他命，己○○迭次供述反覆不一：其於警詢之初供稱，當（十九）日
      下午三時係前往丁○○家中，與庚○○、癸○○、子○○
      討論購買安非他命事宜，伊向子○○討論購買安非他命，
      以五萬元購買安非他命約三十六公克，五萬元交庚○○點
      收，據伊所知子○○如要販賣安非他命需庚○○同意，伊
      都打358811呼叫3030號AB扣，再留自己電話與庚○○等人
      聯絡，共向庚○○購買過二次云云（見同偵卷第29頁反面
      、30頁反面）；至偵查初訊時則改稱向丁○○購買且金額
    　僅五千元，因警察說五千元講不過去，並說庚○○他們三
      人拿安非他命給丁○○，三人都是賣安非他命的，所以要
      伊說，伊拿錢向庚○○購買，伊才說拿五萬元向庚○○買
      安非他命云云（同偵卷第57頁反面至58頁）；迨至原審調
      查時又證稱係伊交給丁○○五千或八千元，金額伊不記得
　    了，丁○○帶伊去找庚○○購買，警詢中說要向子○○、
      庚○○買安非他命是刑警叫我這樣說的，反正丁○○亦是
      向庚○○購買（見原審卷(二)第198頁）；當日去丁○○家
      中買安非他命，事前有與丁○○聯絡，錢交丁○○五千元
      ，不知要向誰買等語（見原審卷(二)第222頁反面至第223頁
      ）。於本院更二審審理時復證稱：我在警詢說，到丁○○
      家與庚○○、癸○○、子○○討論購買安非他命的事不實
  　　在（見更二審卷第247頁），前後供述不一。惟綜觀上開
    　供述，己○○自偵查後均稱，其警詢中供述向庚○○或子
      ○○等人購買安非他命乙節，受員警左右，係屬不實。而
    　稽其上開於原審調查時供稱，不認識子○○他們，當日去
      丁○○家中買安非他命，事前有與丁○○聯絡，不知要向
      誰買等語，核與庚○○於警詢時供稱：當日三人前去找吳
　    丁○○，一方面是請丁○○鑑定玉，一方面由丁○○聯絡
      人前來購買安非他命，伊叫子○○、癸○○二人拿安非他
      命去丁○○家中，是要賣給丁○○的一個朋友，不知道是
      何人；於原審中供稱：他們叫我帶上來，我也不知賣給誰
      等語（見同偵卷第09頁、原審卷(一)第46頁），及癸○○於
      警詢中供稱：我們三人一起到丁○○家中，並聯絡買主，
      聯絡誰我不知道，後來來了一位穿運動褲男子（當面指認
      是己○○），並帶了一包現金，庚○○就叫我到車上將那
      包安非他命拿進來，結果在巷口處被警方查獲等情（見同
      偵卷第16頁）相符，顯較值採信。至己○○於原審嗣又否
　    認前往購買安非他命，而改稱：丁○○於八十五年三、四
      月，曾數次免費提供伊安非他命，每次０．三至０．五公
      克，當日丁○○並未介紹伊向庚○○購買，伊是去向丁○○拿安非他命，伊身上沒有錢云云（見原審卷(四)第14頁正
      反面）；及於本院更二審中證述：伊所吸食之安非他命，
      大部分是朋友送的，小部分是向綽號『阿財』買的，沒有
      向丁○○買過安非他命，當日到丁○○家是丁○○聯絡叫
      伊去看玉云云（見更二審卷第242至248頁），與上開事證
      相悖，顯屬事後迴護被告之詞，顯不足採。
    (4)同案被告己○○向庚○○購買安非他命數量及金額？
  　　同案被告己○○之供述：ㄅ、己○○於警詢之初供稱：
   　　「我於十九日下午三時，到丁○○家與庚○○、癸○○
    　　、子○○討論購買安非他命之事。我向子○○討論購買
    　　安非他命，以『五萬元』購買安非他命約三十六公克，
      　錢則交給庚○○點收。據我所知，子○○如有要販賣安
        非他命，則需要庚○○同意。我與庚○○聯絡都是打35
        8811呼叫3030號AB扣（指呼叫器），再留自己電話聯絡
        。我共向她購買過二次，第一次是在八十五年三月中旬
        ，向庚○○及子○○二人購買一萬元，約有六公克安非
        他命，地點在苗栗市省立醫院旁；第二次則是今日當場
        被查獲。子○○持有之一百四十四公克，及癸○○持有
        之二百四十二公克之安非他命，就是要拿來給我看的，
        但不是我全部要買，另外還有丁○○的朋友也要購買」
        等語（見同偵卷第29頁反面至31頁）。ㄆ、己○○於偵
        查初訊時則改稱向丁○○購買且金額僅五千元：「我昨
        天下午在丁○○家只拿五千元給丁○○，準備向他購買
        安非他命，約二至三公克，但他還沒交給我，因為警察
        說五千元講不過去，丁○○及庚○　○都是販賣安非他
        命的，他們拿安非他命給丁○○，所以要我說我拿錢向
        庚○○買，我才說拿五萬元向庚○○買安非他命」、「
        今年三月上旬，我開始向丁○○買安非他命，買過三、
        四次，都是在他家，我以前有吸食毒品，今年三月九日
        出獄，假釋中，出來後一個星期左右向丁○○購買後開
        始吸用，最後一次是昨天在丁○○家中地下室，與丁○○二人在吸食」（見同偵卷第57頁反面至58頁）。ㄇ、
        己○○於原審調查時又證稱伊交給丁○○五千或八千元
        ，丁○○帶伊去找庚○○購買：「我沒有向子○○、庚○○買過安非他命，我是向丁○○買的，次數忘記了。
　　　　八十五年四月十九日交給丁○○八千元，他帶我去找庚○○買。警詢中說要向子○○、庚○○買安非他命是刑
    　　警叫我這樣說的，反正丁○○亦是向庚○○買。金額我
      　不記得，不是五千就是八千」（見原審卷(二)第40、65頁
　　　　）、「去丁○○家是要買安非他命，我自己去找他，事
　　　　前有和他聯絡。（問：你以前說過向子○○買？）沒說
  　　　過，我不認識他們，也不認識子○○。（問：現場向誰
　　　　買？）交丁○○五千元，不知要向誰買」（見原審卷(二)
        第222頁反面至第223頁）、「八十五年三、四月，我曾
      　經向丁○○拿安非他命，好幾次，忘記幾次了，每次０
        ．三至０．五公克，他沒有向我拿錢。八十五年四月十
        九日丁○○沒有介紹我向庚○○購買安非他命，我是向
        他拿安非他命，尚未拿到就被查獲。我沒有交給庚○○
        五萬元要買安非他命，扣案現款其中五萬元不是我的，
        我身上沒有錢」等語（見原審卷　(四)第14頁正反面）。
        ㄈ、己○○於本院更二審中證述：伊所吸食之安非他命
        ，大部分是朋友送的，小部分是向綽號『阿財』買的，
        沒有向丁○○買過安非他命，當日到丁○○家是丁○○
        聯絡叫伊去看玉云云（見更二審卷第242至248頁）。
　　　由上可見，同案被告己○○向庚○○購買安非他命數量
    　　及金額之供述，前後不一，參以同案被告己○○於偵查
      　及原審時均翻異前詞，惟對於向庚○○或丁○○購買，
        金額係五千元或八千元，所述仍前後兩歧，而己○○於
        警訊中所稱當場以五萬元直接向庚○○購買三十六公克
  　　　安非他命，並即先付五萬元現款予庚○○乙節，與被告
    　　庚○○上開所述之主要情節相符，又同案被告癸○○於
      　警詢供稱：來了一位穿運動衣褲的男子（當面指認是己○○）並帶了一包現金（見同偵卷第16頁），且同案被
  　　　告己○○係經丁○○連絡前往丁○○住處欲向庚○○購
    　　買安非他命，而庚○○攜帶十三包安非他命，由丙○○
　　　　護送，自台南搭乘癸○○所駕駛上開計程車，前來苗栗
　　　　縣苗栗市○○街二巷三０號丁○○住處，欲行販售，當
  　　　非僅為出售價格五千元或八千元，重約二至三公克安非
    　　他命？應以同案被告己○○於警訊中所陳為可採。
  3.被告丁○○於八十五年四月十九日該次，幫助被告庚○○販
    賣安非他命予己○○之事證：
    (1)案發當日（85年04月19日）係庚○○與丁○○約定，在丁○○上開住處，與由丁○○聯絡前來購買安非他命之己○○交易，而己○○係被告丁○○聯絡前來購買安非他命，
      由己○○直接向庚○○購買，已如上述，參以被告庚○○
      於警詢時自承：當日三人前去找丁○○，... 由丁○○聯
      絡人前來購買安非他命，伊叫子○○、癸○○二人拿安非
      他命去丁○○家中，是要賣給丁○○的一個朋友，不知道
      是何人；於原審中亦供稱：他們叫我帶上來，我也不知賣
      給誰等語（見同偵卷第09頁、原審卷(一)第46頁），被告庚○○於八十五年四月十九日在丁○○上開住處該次販賣安
      非他命予己○○，應係被告丁○○聯絡介紹之助力促成，
      極為明顯。雖己○○曾於偵查中改稱供稱交付五千元予丁○○，不知向誰買等語，惟與其警詢所供在丁○○上開住
      處當場以五萬元直接向庚○○購買三十六公克安非他命，
      並即先付五萬元現款予庚○○等情不合，並與被告癸○○
      警詢供稱看見己○○拿一疊千元大鈔給庚○○，庚○○拿
      了錢後，叫伊去車上拿安非他命（見同偵卷第18頁）等語
      互不相符，而交易時丁○○、庚○○、丙○○、癸○○、
      楊順嫦（丁○○之同居人）等人均在場，且係己○○交錢
      後，庚○○始指示癸○○前去車上拿取安非他命進來準備
      交付，嗣因被警查獲致未能完成交付等情節相背，己○○
      嗣後翻異，應無可採。
    (2)被告庚○○於查獲當天前往被告丁○○住處之目的？
      被告庚○○於警局初訊時即供稱：「我們三人（指與癸○○、丙○○）於今日（八十五年四月十九日）到苗栗市去
    　找丁○○，一方面是請丁○○鑑定玉，一方面由丁○○聯
      絡人前來購買安非他命」等語，訊之被告丁○○與被告庚○○對何種類之玉石、多少數量、玉石的形狀等供述不一
      ，尤其被告庚○○竟對何種類之玉石、玉石的形狀如何完
      全不知，併稱是普通的玉，參以被告丁○○稱伊將該玉石
      以二千元賣掉（見本院94年9月2日審判程序筆錄），可見
      該玉石價值不高，實無僅要被告丁○○鑑定該玉石而遠自
      台南搭乘癸○○所駕駛上開計程車，前來苗栗縣苗栗市○○街二巷三０號丁○○住處之理？而案發當日（85年04月
      19日）己○○係被告丁○○聯絡前來購買安非他命，由己○○直接向庚○○購買等情相互勾稽，可見被告庚○○係
      以請丁○○鑑定玉石為幌，用以掩護其攜帶安非他命前來
      丁○○住處，由丁○○聯絡買主進行毒品交易之行徑，極
      為明顯。
    (3)己○○係被告丁○○聯絡前來購安？
      被告庚○○於本院審理中先則供稱：85年4月19日是伊先
      到被告丁○○住處；繼則改稱：在85年4月19日是伊先到
    　被告丁○○住處，還是己○○先到？伊忘記了（見本院94
      年10月21日審判程序筆錄）。惟稽諸同案被告癸○○於警
      詢供稱：伊等三人一起至苗栗市○○街二巷三十號找丁○○，並在丁○○家中聯絡買主，後來來了一位穿運動衣褲
      的男子（當面指認是己○○）並帶了一包現金，庚○○就
      叫伊到車上將那包安非他命拿進來，結果在巷口處被警察
      查獲（見同偵卷第23頁正反面、137、16頁），證人丙○○於本院審理中證稱：在85年4月19日伊也有跟被告庚○○坐被告癸○○的計程車到被告丁○○住處，有到被告丁○○家裡面，有看到證人己○○，是在渠等到被告丁○○
      家以後，證人己○○才到的等情（見本院94年10月21日審
      判程序筆錄），足見85年4月19日是被告庚○○、癸○○
      與丙○○三人先抵達被告丁○○住處，再由被告丁○○聯
      絡有意購買安非他命之己○○前來，由己○○直接與被告
      庚○○洽談購買安非他命事宜，至極明顯，被告丁○○於
      本院審理中稱：伊不認識己○○，沒有看到證人己○○；
      因為伊當天跑掉，他們說是伊報警的，所以他們都咬伊云
      云（見本院94年9月2日、94年10月21日審判程序筆錄），
      無非圖卸飾詞，委無可採。
  4.被告庚○○與同案被告子○○販賣安非他命之共犯關係：
  　查被告庚○○於事實欄二、(一)所示時地交付安非他命十包重
    約十台兩予子○○，由子○○先拿苗栗市文山里文福三二號
    住宅藏放，再於爾後四天內由庚○○以呼叫器聯絡子○○依
    庚○○所囑分三次，將安非他命拿至苗栗市文山里聖帝廟前
    之籃球架處放置，供與庚○○交易之人（丁○○等買主？）
    逕往取貨，完成交易；嗣於事實欄二、(二)所示時地庚○○再
    交六包重約六台兩安非他命予子○○拿回號住處，子○○則
    將六包安非他命帶回家裡附近草堆處藏放，而庚○○於八十
    五年四月十八日下午六時許，再和子○○聯絡，由子○○依
    庚○○所囑，將安非他命其中一包拿至苗栗市文山里聖帝廟
    前之籃球架下，而籃球架下有一長壽煙盒內有貨款，子○○
    依指示前往即將安非他命置於該處並將貨款三萬五千元取回
    ，庚○○並囑子○○將另一包安非他命帶至苗栗市○○街二
    巷三十號丁○○門前之草堆處放置後（售予丁○○）即行離
    開，由丁○○自行取貨；又於事實欄二、(三)所示時地由庚○○指示子○○攜帶尚餘之四包安非他命（淨重一二一．九六
    公克，驗餘合計淨重一二一．六八公克，起訴書記載為含袋
    重一四四公克）至丁○○家中（欲交給庚○○），將所收之
　　安非他命貸款三萬五千元交給庚○○，適攜該四包安非他命
  　走出吳宅，又擬入內時，在苗栗市○○街二巷三四號前為警
    查獲等情，均如前述，同案被告子○○因與庚○○共同連續
    非法販賣化學合成麻醉藥品，業經原審判處有期徒刑陸年確
　　定在案，同案被告子○○於本院審理中除否認未交給被告庚○○3萬5千元外證稱：筆錄是根據伊的自由意識陳述紀錄的
    ，伊被判罪原審法院所認定的事實都實在等語，徵諸子○○
    多次受被告庚○○之指示持有安非他命，並攜帶安非他命至
    指定地點放置，供與庚○○交易之人逕往取貨，完成交易，
    葚或收取貨款，顯已參與販賣安非他命毒品構成要件之行為
    ，並與被告庚○○間具有犯意聯絡及行為分擔，至明。
(四)被告癸○○連續幫助庚○○販賣安非他命之認定：
  1.查被告庚○○由丙○○護送，搭乘被告癸○○駕駛之PL-747
    號計程車，自台南攜帶至苗栗販賣之安非他命數量分別為八
　　十五年四月十七日六包重約六台兩，及八十五年四月十九日
  　十三包重約二二三點八三公克（按八十五年四月初攜帶十包
    重約十台兩至苗栗，係搭乘野雞車），而八十五年四月十九
    日下午三時許在丁○○住處，癸○○依庚○○之指示外出，
    至計程車內取出同日凌晨所放置之十三包安非他命，擬供購
    毒者查看品質，於行至苗栗縣苗栗市○○街二巷口，經劉肇
    章當場查獲，扣得該十三包安非他命，並循線在丁○○住處
    查獲庚○○之犯罪事實，業據被告癸○○於警詢時坦承：「
    警方查獲我手提的那包安非他命是庚○○的」、「今天凌晨
    二時左右，庚○○打電話給我，叫我到丙○○家載她，然後
    她與丙○○二人上車，她就交那包安非他命給我，我把它放
    在駕駛座右邊車門置物箱內，我們三人一起到丁○○家中，
    並聯絡買主，聯絡誰我不知道，後來來了一位穿運動褲男子
    （當面指認是己○○），並帶了一包現金，庚○○就叫我到
    車上將那包安非他命拿進來，結果在巷口處被警方查獲」、
    「我知道那包東西是安非他命」、「（問：你是否知道庚○○與丙○○帶來苗栗的安非他命，賣人價錢如何？）我知道
    的是一台兩二萬五千元」等情不諱（見偵字4174號卷第15至
    18頁）。核與被告庚○○前開所供及證人即同案被告丙○○
    初於警詢時所供稱：「我與庚○○是男女朋友關係，癸○○
    是認識很久的朋友。我陪同庚○○攜帶安非他命來苗栗販賣
    約有七次，我們都是請癸○○駕駛PL-747號計程車或是坐野
    雞車。我們要上來時會將安非他命交給癸○○，他知道的，
    每次代價五千元」等語（同上偵卷第22至24頁），除搭乘計
    程車之次數，各人所述不盡相同外，其餘關於攜帶安非他命
    北上販賣及被告癸○○係知情等重要情節之供述，均相一致
    。同案被告丙○○初於本院審理中復證稱：八十五年四月十
    七日及八十五年四月十九日均搭乘被告癸○○駕駛之PL-747
     號計程車，自台南攜帶至苗栗無訛。另與證人即查獲員警
    陳宏賓、劉肇章二人於原審調查時分別結證稱：「八十五年
    四月十九日同仁獲報，我們去吳家門口守候安毒買賣，已有
    同事事先監控，張女去時才通知我，針對癸○○計程車監控
    ，在另一頭見癸○○在下貨，我們巡邏上去盤查並查獲。癸○○之計程車距吳家五十至一百公尺」、「當天至長安街見
    一計程車要來賣安非他命，獲線報時亦知車號，後來才知在
    吳家..... 癸○○是自吳家出來取物尚未入內時就查獲，開
    右前門。距吳家直線距離不到八十公尺。查獲塑膠小購物袋
    ，內只有安非他命，無他物」（見原審卷(二)第40、65頁正反
    面），亦相吻合。足徵被告癸○○至少有事實欄所載之各次
    載送被告庚○○北上苗栗販賣安非他命予被告丁○○及己○○等人，且被告庚○○於案發當日，與同案被告子○○分別
    攜帶安非他命，被告庚○○並由知情之被告癸○○駕車載送
    前去被告丁○○住處，迨買受人己○○到場後，被告庚○○
    復指示被告癸○○前去車內取出安非他命時，為警當場查獲
    甚明。
  2.被告癸○○雖於警詢時供承：「我單獨載庚○○到苗栗約四
    、五次，載庚○○及丙○○到苗栗約五、六次左右」、「只
    有二次來苗栗找朋友，其他約十次左右都是送安非他命來苗
    栗賣」云云（見偵字4174號卷第15至18頁），惟證人暨被告
    庚○○於本院審理中證稱：到外縣市，我只有叫被告癸○○
    的計程車二次。......85 年4月19日被告癸○○有載我一次
    ，另外在案發前的二天，被告癸○○還有載過我一次，被告
    癸○○是載我到苗栗，被告癸○○就只有載這二次（見本院
    94 年9月2日、94年10月21日審判程序筆錄），證人即同案
    被告丙○○於本院審理中亦證稱：85年4月17日跟被告庚○○坐被告癸○○的計程車去「米南汽車旅館」、85年4月19
    日跟被告庚○○坐被告癸○○的計程車到被告丁○○住處（
    見本院94年10月21日審判程序筆錄），核與被告癸○○於原
    審供稱：「（問：載張女及丙○○去苗栗幾次？）二次」、
    「（為何前說十多次？）那包含在台南市載的.... 」等語
    （見原審卷(二)第221頁反面至222頁），相互吻合，此外，並
    無其他積極證據足以證明被告癸○○於警詢中之陳述為真，
    是被告癸○○於原審及本院中辯稱，其僅載送被告庚○○北
    上苗栗二次，應屬可信。
  3.至於被告癸○○嗣於偵查迄本院審理中，迭改以其係計程車
    司機，僅開車載送庚○○及丙○○前往苗栗，不知渠等在販
    賣毒品，亦不知渠等攜上車之物為安非他命云云置辯。惟參
    諸其於偵訊時另供稱：「（何時被抓到？）昨天下午吃過中
    餐」、「載他們到丁○○家後，昨天下午吃過飯後，在他家
    吸用」、「（昨天吸用的安非他命，誰給你的？）放在車上
    ，我自己拿來吸用的」等語（同上偵查卷第60頁反面至61
    頁），及於原審供稱：「（自何時開始吸安？）八十五年二
    月中，吸到案發當天....，吸用頻率不定」、「（安何來？
    ）張女拿給我，因我晚上載她上來二次，她給我吸，說這樣
    精神會好.... 」（見原審卷(二)第115頁），則其前揭所辯顯
    難置信。再庚○○多次前往苗栗，均由被告癸○○開計程車
    所接送，茍癸○○不知販賣安非他命乙情，庚○○豈甘冒遭
    發覺之風險，多次由癸○○接送？且於85年04月19日遭警查
    獲該次交易當日，復讓癸○○進入交易處（即丁○○家中）
    ，嗣又指示癸○○出去將車上之安非他命拿進來，又若非癸○○提供販賣之幫助，庚○○何須於車資外，另行免費提供
    安非他命供癸○○施用（轉讓部分未起訴）？足徵癸○○事
    後諉稱不知，洵屬畏罪飾卸之詞，殊不足採。辯護人於本院
    中指稱癸○○欠缺幫助故意云云，委不足採。另證人丙○○
    於更一審調查時證稱：癸○○並不知情云云（見更一審92年
    3月10日訊問筆錄），及被告庚○○否認販賣並供稱：八十
    五年四月初係搭乘野雞車至苗栗云云（見更一審卷(二)第30頁
    、更二審93年9月14日訊問筆錄），無非為己卸責並迴護被
    告癸○○之詞，均無可採。被告及辯護人雖聲請傳訊證人即
    查獲被告癸○○之警員甲○○、寅○○及卯○○，待證事項
    為庚○○放在被告計程車內的塑膠袋子，是上層有放水果，
    下層才放安非他命，被告癸○○當時所認知的塑膠袋內是裝
    有水果在上，根本不知道袋內下方還藏有安非他命云云，惟
    證人即現任職苗栗縣警察局通霄分局刑事組偵查員（94年9
    月1日改為偵查隊偵查員）甲○○、現任職苗栗縣警察局高
    湖派出所寅○○及現任職苗栗縣警察局偵查隊卯○○於本院
    審理中均證稱：本案是85年案發的，到現在已經太久，已不
    記得係何人查獲被告癸○○及查獲當時之情形（見本院94年
    9月2日審判程序筆錄），衡以被告癸○○於警詢時坦承：「
    我知道那包東西是安非他命」、「（問：你是否知道庚○○
    與丙○○帶來苗栗的安非他命，賣人價錢如何？）我知道的
    是一台兩二萬五千元」等情不諱（見偵字4174號卷第15至18
    頁）。證人即同案被告丙○○初於警詢時所亦證稱：「我們
　　要上來時會將安非他命交給癸○○，他知道的，每次代價五
  　千元」等語（同上偵卷第22至24頁），可知被告癸○○對於
    駕車攜帶安非他命北上幫助庚○○販賣應係知情無訛，上開
    證人甲○○等人所證，均不足為被告癸○○有利判決認定之
    依據。
  4.稽上事證，被告癸○○明知被告庚○○攜帶安非他命前去販
    賣，雖無共同營利意圖，惟既先後多次搭載彼等前去交易，
    積極提供犯罪助力，應屬幫助犯，甚明。
(五)被告等自白之補強證據：
　　至辯護人等辯護意旨略稱：被告等之警訊自白，尚乏補強證
  　據，不足採為不利被告等之認定等語。按被告之自白固不得
    作為認定犯罪事實之唯一證據，而須以補強證據證明其確與
    事實相符，然此所謂之補強證據，並非以證明犯罪構成要件
    之全部事實為必要，倘其得以佐證自白之犯罪非屬虛構，能
    予保障所自白事實之真實性，即已充分。又得據以佐證者，
    雖非直接可以推斷該被告之實施犯罪，惟若此項證據與被告
    之自白為綜合判斷，足以認定犯罪事實者，仍不得謂非補強
    證據。依前所載此部分被告庚○○、子○○、丙○○、癸○○之警訊自白，有己○○、丁○○及證人劉肇章、陳宏賓之
    供述，與查扣經鑑驗無訛之安非他命與現款，可資佐證非屬
    虛構，要無辯護人所指無補強證據可言。
(六)販賣安非他命營利之認定：
    被告庚○○與同案被告子○○共同意圖營利，由庚○○自八
    十五年二月底起，以每台兩（約三十五公克計算）一萬八千
    元價格，向丑○○○○○之男子販入化學合成麻醉藥品安非
    他命後，再以每台兩二萬二千元以上之不等價格，出售丁○○及姓名不詳者等人，業據其等於警詢時陳明，核算被告庚○○販入、賣出之價差，自有獲利甚明。被告癸○○、丁○○幫助庚○○販賣，亦同。
(七)綜上所述，被告庚○○、癸○○、丁○○所辯，均無非避就
    、卸責之詞，不足採信。本案事證明確，被告庚○○、癸○○、丁○○三人之犯行，均堪予認定。
三、論罪：
(一)查安非他命業經行政院衛生署以七十九年十月九日衛署藥字
    第九０四一四二號公告列入麻醉藥品管理條例第二條第四款
    所定化學合成麻醉藥品管理，不得非法販賣、持有及運輸，
    並於同年月十一日生效在案。又被告犯罪後，毒品危害防制
    條例已於八十七年五月二十日公布實施，並將安非他命列為
    該條例所稱之第二級毒品，嗣於九十二年七月九日修正公布
    ，自公布後六個月施行，依同條例第四條規定，運輸、販賣
    安非他命者，處七年以上有期徒刑，得併科七百萬元以下罰
    金。經比較新、舊法之結果，以麻醉藥品管理條例之規定較
    有利於被告，依刑法第二條第一項但書規定，應適用麻醉藥
    品管理條例之規定論處。核被告庚○○之所為，係犯麻醉藥
    品管理條例第十三條之一第二項第一款之非法運輸、販賣化
    學合成麻醉藥品罪；被告癸○○、丁○○基於幫助庚○○販
    賣安非他命營利之犯意而為販賣之構成要件以外行為，被告
    癸○○係前開非法（運輸）販賣化學合成麻醉藥品罪之幫助
    犯，丁○○係前開非法販賣化學合成麻醉藥品罪之幫助犯，
    均應依正犯之刑減輕之。被告等持有安非他命之低度犯行，
    應分別為非法販賣及運輸、幫助非法販賣及運輸之高度犯行
    所吸收，均不另論罪。
(二)被告庚○○與同案被告子○○間，就上開非法販賣、運輸化
    學合成麻醉藥品之犯行，有犯意之聯絡及行為之分擔，為共
    同正犯。
(三)被告庚○○與同案被告子○○於遭警查獲當日販賣安非他命
    予同案被告己○○部分，因尚未交付安非他命，應論以未遂
    犯；被告癸○○、丁○○該次幫助行為，亦應論以未遂犯。
    被告丁○○按既遂犯之刑減輕之，並依刑法第七十條規定遞
    減之。
(四)被告庚○○所犯上開非法運輸、販賣化學合成麻醉藥品二罪
    ，係一行為觸犯數罪名，應從一重之非法販賣化學合成麻醉
    藥品罪處斷。又連續幫助與幫助連續為不同之犯罪態樣，如
    基於概括犯意，多次幫助他人犯罪，為連續幫助，該幫助者
    有多次犯罪行為；如以一幫助行為，幫助他人連續犯罪，則
    為幫助連續。被告庚○○、癸○○先後多次販賣、陳德元先
    後多次幫忙販賣犯行，時間緊接，手法相同，所犯又係構成
    要件相同之罪，顯係基於概括之犯意反覆而為，均應依刑法
    第五十六條連續犯之規定，各以既遂一罪論，並分別加重其
    刑。
(五)雖檢察官起訴書僅記載被告庚○○成立非法販賣化學合成麻
    醉藥品罪，未及非法運輸化學合成麻醉藥品，惟非法運輸化
    學合成麻醉藥品罪與非法販賣化學合成麻醉藥品罪間，有想
    像競合犯之裁判上一罪關係，本院自得併予審理。被告庚○○於八十五年初起，以每台兩（約三十五公克計算）一萬八
    千元價格，向丑○○○○○男子組成之走私集團販入化學合
    成麻醉藥品安非他命，其中八十五年初至八十五年二月底間
    之意圖營利販入化學合成麻醉藥品安非他命行為，雖未起訴
    （起訴庚○○自民國八十五年二月底起，連續多次自台南市
    其上手處取得安非他命），惟與起訴有罪部分具有裁判上一
    罪之關係，自應併予審理。
(六)檢察官雖認被告丁○○所為犯罪之態樣，係犯麻醉藥品管理
    條例第十三條之一第二項第一款之非法販賣化學合成麻醉藥
    品罪嫌，非幫助犯，唯其基本事實均相同，故無須變更檢察
    官所引適用法條。
(七)被告丁○○於八十三年間，曾因違反麻醉藥品管理條例案件
    ，經判處有期徒刑四月確定，並於八十四年一月十七日執行
    完畢，有臺灣高等法院檢察署刑案紀錄簡覆表、臺灣新竹地
    方法院檢察署刑案資料查註紀錄表在卷可考，其於受該有期
    徒刑之執行完畢後，五年以內再犯本件有期徒刑以上之罪，
    應依累犯加重其刑。
(八)又「犯第十三條之一第二項各款之罪，供出麻醉藥品來源因
    而破獲者，得減輕其刑」，固為麻醉藥品管理條例第十三條
    之三所明定，被告庚○○雖於偵查中供稱其販賣安非他命之
    貨源係來自丑○○○○○、壬○○、戊○○等人，然經檢察
    官指揮員警多方查緝後，依卷內事證，並無所獲（第四一七
    四號偵查卷第一０四頁以下），自無援引上開規定減刑之餘
    地，附此敘明。
四、撤銷改判及科刑審酌事項：
　　原審據以對被告庚○○、癸○○、丁○○三人論罪科刑，固
    非無見，惟查：
(一)原審事實二、(一)認定：八十五年農曆年後，由庚○○以每台
　　兩二萬二千元售予丁○○十餘台兩安非他命之事實，無非以
　　庚○○於偵查中曾自承：「我賣給丁○○安非他命很多次，
  　總共有十幾兩，是在過年後」等語（見同偵卷第207），及
    丁○○於偵查中供稱：「庚○○以前有拿安非他命給伊，放
    在伊那裡，伊拿去賭掉了，是在過年後，她拿了十幾兩給伊
    .... 」等語（見同偵卷第184頁反面）為據。惟細繹二人上
    開供述，顯非指八十五年農曆年後某日，由庚○○一次販賣
    十幾兩安非他命予丁○○，甚明。原審所認事實容屬有誤。
(二)依起訴書犯罪事實欄記載，庚○○亦有以低廉價格將安非他
    命販賣予子○○之犯行（見起訴書犯罪事實欄第二項第七行
    記載），究竟庚○○有否此犯行？原審漏未予查明論斷，已
    有未洽。
(三)被告庚○○於八十五年初，以每台兩（約三十五公克計算）
    一萬八千元價格，向丑○○○○○男子組成之走私集團販入
    化學合成麻醉藥品安非他命供販賣，檢察官僅起訴被告庚○○自民國八十五年二月底起，連續多次自台南市其上手處取
    得安非他命供販賣行為，至於八十五年初至八十五年二月底
    間之販入化學合成麻醉藥品安非他命行為，雖未起訴，惟與
    起訴有罪部分具有裁判上一罪之關係，原審未併予審理，自
    有疏誤。
(四)被告丁○○始終否認有販賣安非他命予己○○之情事。庚○○於警局初訊時供稱：「我們三人（指與癸○○、丙○○）
    於今日（八十五年四月十九日）到苗栗市去找丁○○，一方
    面是請丁○○鑑定玉，一方面由丁○○聯絡人前來購買安非
    他命」等語；癸○○警訊時亦供稱：「我們三人（指與庚○○、丙○○）一起至苗栗市○○街二巷三十號找丁○○，在
    丁○○家聯絡買主，後來來了一位穿運動衣褲的男子（當面
    指認是己○○）帶了一包現金，庚○○就叫我到車上將那包
    安非他命拿近來，結果就在巷口處被警方查獲」，均未供述
    當時係攜帶安非他命要去賣給丁○○。而己○○於警訊之初
    亦供稱：「我於今日十五時至丁○○家中，向庚○○、癸○○、子○○等三人討輪購買安非他命事宜」、「我向子○○
    討論購買安非他命，以五萬元購買約三十六公克，五萬元交
    給庚○○點收」；並稱伊都打呼叫器三五八八一一呼叫三０
    三０號，再留自己電話聯絡等語（台灣新竹地方法院檢察署
    八十五年度偵字第四一七四號偵查卷第八頁正面、第十六頁
    、第二十九頁背面、第三十頁背面）。又警員查獲上訴人等
    時，於庚○○手提包發現二十九萬元現金，調查結果亦認其
    中八萬五千元（包括己○○所稱交付庚○○之五萬元，及前
    述子○○交付庚○○販賣安非他命所得三萬五千元）係販賣
    安非他命所得而予以扣押，移送檢察官偵辦（同上偵查卷第
    十一頁背面、第七十五頁）。至於己○○雖於第一審審理時
    翻異前供改稱未向子○○、庚○○買過安非他命，是向丁○○買的云云；然於被訊以：「八十五年四月十九日透過丁○○介紹要向庚○○買安非他命？」時，仍稱：「不是五萬元
    ，而是八千元交丁○○，他帶我要去找庚○○買」（第一審
    卷 (二)第一九八頁正面）。是案發當日己○○至丁○○住
    處究係與何人聯絡？係要向丁○○購買安非他命，抑或要向
    庚○○、子○○購買？非無疑竇。原審未詳加究明釐清，遽
    行判決，認己○○係要向丁○○購買安非他命未遂，審理猶
    有未盡。
(五)八十五年四月初，庚○○先與丁○○商妥每台兩二萬二千元
    之價格後，庚○○即在苗栗縣苗栗市福星里「米南汽車旅館
    」三０一號房之車庫處交付安非他命十包重約十台兩予子○○，並要子○○先拿至苗栗市文山里文福三二號住處藏放，
    係與丙○○自台南搭乘野雞車前往，原審判決事實一之（一
    ）認係搭乘癸○○所駕駛之車牌號碼PL-747號計程車，事實
    認定即有違誤。
(六)原判決事實一之 (二)、(三)認定：庚○○指示子○○將安
    非他命販賣予丁○○及一不詳姓名人，亦係由癸○○基於幫
    助之概括犯意，駕駛計程車搭載庚○○、丙○○、子○○等
    人自台南攜安非他命北上苗栗以完成其販賣行為云云，然並
    未於理由欄敘明其依憑認定癸○○有為該幫助行為之證據及
    理由。又其判決主文宣告癸○○所犯幫助非法販賣化學合成
    麻醉藥品為連續犯，然於理由欄亦未敘明認定其犯罪構成連
    續犯之理由，凡此均有理由不備之違誤。
(七)刑法第三十條第一項之從犯，係因幫助正犯而成立。而依同
    條第二項之規定，從犯之處罰，係按正犯之刑處罰，但得減
    輕之。故正犯為未遂犯時，從犯亦為未遂犯。原判決認定癸○○幫助庚○○非法販賣化學合成麻醉藥品安非他命，而就
    正犯庚○○於案發時販賣丁○○部分論以未遂犯，但對於幫
    助犯癸○○之該次幫助犯行是否未遂，未加論述，亦有可議
    。
(八)幫助犯之犯罪態樣與實施犯罪之正犯有異，其所處罰者，乃
    其提供助力之行為本身，而非正犯實施犯罪之行為。因此幫
    助犯不適用責任共同之原則，對正犯所有供犯罪所用或因犯
    罪所得之物，勿庸併為沒收之宣告。查扣案現款二十九萬元
    中之三萬五千元固係同案被告庚○○販賣安非他命所得價款
    ，然被告癸○○僅係幫助犯，依上開說明，原審就此三萬五
    千元部分於被告癸○○項下併為沒收宣告，即有未當。
(九)原審審審理時被告癸○○供稱伊由台南載庚○○至苗栗，僅
    載過二次；庚○○稱八十五年四月來苗栗二次，四月初自己
    坐野雞車來等語（第一審卷 (二)第十九頁正面、第三十頁
    正面），則癸○○有無於八十五年四月初基於幫助庚○○販
    賣安非他命之犯意，開計程車載庚○○由台南市攜帶安非他
    命至苗栗市販賣之事，即非無疑。原審未詳加調查釐清，論
    述明白，遽認癸○○有該次幫助庚○○販賣安非他命之犯行
    ，尚嫌速斷。
(十)八十五年四月十九日該次，被告丁○○係犯幫助非法販賣化
    學合成麻醉藥品罪，其餘尚無積極證據證明被告丁○○有非
    法販賣安非他命之犯行，原審認被告丁○○基於非法販賣安
　　非他命營利之概括犯意，於前開向庚○○販入安非他命後，
  　即自八十五年三月上旬至同年四月間，在苗栗市○○街二巷
    三十號住處，以每二或三公克五千或八千不等之價格，先後
    賣安非他命予己○○共約四次；繼於八十五年四月間在同處
    ，以每小包一千元售予吳如玉二小包安非他命，均涉有麻醉
    藥品管理條例第十三條之一第二項第一款之非法販賣化學合
    成麻醉藥品罪，認事用法，不無違誤。
(十一)被告丁○○販賣吳如玉安非他命部分，經檢察官偵查後，
      並未起訴。遍查全卷，亦僅吳如玉於警詢及偵查中指稱：
      我最後一次是在我家廁所內吸食，安非他命是向丁○○，
      以每包一千元之價格，在八十五年四月初，於丁○○家裡
      ，向他購買二包」等語（見同偵卷第第230頁正反面、233
      頁），此外即無任何證據足認吳如玉指訴與事實相符，被
      告丁○○此部分犯罪事實，自屬無法證明。原判決一併論
      罪，自有未當
(十二)另被告丁○○第二次違反麻醉藥品管理條例案件，經臺灣
      新竹地方法院判處有期徒刑七月確定，並於八十五年八月
      十六日執行完畢，已在本案犯罪之後。原判決據為被告丁○○累犯依據，亦有未當。
    被告庚○○、癸○○、丁○○提起上訴意旨，空言否認犯罪
    ，雖均無足取，然原判決既有如上之可議，即屬無可維持，
    自應由本院將原判決關於庚○○及丁○○非法販賣化學合成
    麻醉藥品、癸○○幫助非法販賣化學合成麻醉藥品部分，均
    予撤銷改判。爰審酌被告癸○○係利用身為計程車司機之職
    務方便，犯罪動機在於謀取車資，然幫助販賣安非他命之舉
    ，嚴重影響社會秩序，被告丁○○年輕力壯，不思憤發向上
    ，已有如事實欄所列前科，仍引介他人販賣、購買安非他命
    ，殘害他人健康，另被告庚○○販賣安非他命予他人，戕害
    國民健康甚鉅，併其販賣安非他命之次數、數量及犯罪後之
    態度等一切情狀，分別量處如主文所示之刑。扣案之安非他
    命共十七包（驗餘合計淨重三四五．五一公克），屬違禁物
    ，且屬被告庚○○販賣、被告癸○○、丁○○幫助販賣之範
    圍，應依刑法第三十八條第一項第一款之規定，分別在被告
    庚○○、癸○○、丁○○宣告刑項下沒收。至於被告癸○○
    幫助販賣之範圍僅上開十七包中之十三包重約二二三點八三
    公克，依刑法第三十八條第一項第一款之規定，在被告癸○○宣告刑項下沒收。另按幫助犯之犯罪態樣與實施犯罪之正
    犯有異，其所處罰者，乃其提供助力之行為本身，而非正犯
    實施犯罪之行為。因此幫助犯不適用責任共同之原則，對正
    犯所有供犯罪所用或因犯罪所得之物，勿庸併為沒收之宣告
    。查扣案現款二十九萬元中之三萬五千元及新台幣伍萬元固
    係同案被告庚○○販賣安非他命所得價款，然被告癸○○、
    丁○○僅係幫助犯，依上開說明，應依刑法第三十八條第一
    項第三款之規定，僅在被告庚○○宣告刑項下沒收，而於被
    告癸○○、丁○○主文項下毋庸就此三萬五千元及新台幣伍
    萬元部分併為沒收宣告。至被告庚○○其餘販賣安非他命所
    得，因未扣案，顯已花用殆盡，爰不為沒收之諭知。
五、被告庚○○不另為無罪之諭知部分：
(一)被訴販賣安非他命予杜明國部分：
  1.公訴意旨另以：被告庚○○尚於八十五年二月底迄四月間止
    ，在苗栗地區販賣安非他命予杜明國（另案偵辦），因認被
    告庚○○此部分亦涉有麻醉藥品管理條例第十三條之一第二
    項第一款非法販賣化學合成麻醉藥品罪嫌。
  2.按被告之自白，不得作為有罪判決之唯一證據，仍應調查其
    他必要之證據，以察其是否與事實相符，刑事訴訟法第一百
    五十六條第二項定有明文。
  3.經查：公訴意旨所指被告庚○○販賣安非他命予杜明國部分
    ，固據被告庚○○於警詢時及偵查中自白不諱（見八十五年
    度偵字第四一七四號卷第九頁、一一三頁），然杜明國現為
    原審法院通緝中，而經原審法院調閱臺灣新竹地方法院檢察
    署八十五年度偵字第三七九０號杜明國違反麻醉藥品管理條
    例案卷，杜明國於該案係供稱向綽號「小龍」者購買安非他
    命，並無言及向被告庚○○購買安非他命（見卷附八十五年
    四月九日調查筆錄影本）。此外，本院復查無其他積極證據
    足資證明被告庚○○上開自白與事實相符，自不得援為對被
    告庚○○不利認定之依據。因公訴人認此部分與上開論罪、
    科刑部分有連續犯之裁判上一罪關係，爰不另為無罪之諭知
    。
(二)被訴販賣安非他命予子○○部分：
  1.公訴意旨復以被告庚○○曾以低廉價格販賣安非他命予子○○（見起訴書犯罪事實欄第二項第七行記載），因認被告庚○○此部分亦涉有麻醉藥品管理條例第十三條之一第二項第
    一款非法販賣化學合成麻醉藥品罪嫌。
  2.經查，子○○雖於偵查時改稱：伊向庚○○購買安非他命，
    而稱第二次庚○○交予伊六包安非他命，伊拿三萬五千元向
    庚○○買其中四包，又在米南汽車旅館還庚○○二包，伊幫
    庚○○送貨，係因庚○○賣伊比較便宜，伊僅向庚○○購買
    這四包云云（見同偵卷第136頁正反面）。惟子○○於警詢
    中即供稱：第一次交付之十包係於四天內分三次送至聖帝廟
    前籃球架處藏放；第二次交付之六包，一包拿到聖帝廟前籃
    球架下放，一包拿至丁○○住處前草堆放，剩餘四包，於四
    月十九日庚○○叫伊攜至丁○○住處而遭警查獲（見同偵卷
    第25頁反面、第26頁反面）。而子○○上開偵查改稱向庚○○購買四包安非他命乙情，業為庚○○所堅詞否認，供稱：
    伊未賣給子○○過；第一次交付之十包係伊叫子○○全部交
    給丁○○等語（見同偵卷第140頁），子○○亦於原審改口
    否認向庚○○購買安非他命，稱：「八十四年我吸之安非他
    命均張女交我，給過好幾次，每次一包，她非每次上來均給
    我安非他命」等語（見原審卷(二)第116頁反面至117頁），亦
    顯見庚○○係以免費提供安非他命供子○○施用，作為其寄
    放及指示子○○出面攜往指定地點交易之代價。再公訴人復
    未就該部分犯罪之時間、地點、價格、數量等重要事項為積
    極舉證，難予遽認庚○○此部分犯行。此外，亦無其他證據
    可資證明庚○○確實有販賣安非他命予子○○之事實，足徵
    子○○翻異供稱向庚○○購買安非他命，及第一次交付之十
    包，伊僅拿三包去籃球架放等詞，與事實不符，不足憑採（
    詳如前述）。因公訴人認此部分與上開論罪、科刑部分有連
    續犯之裁判上一罪關係，爰不另為無罪之諭知。
(三)原審事實二、(一)認定：八十五年農曆年後，由庚○○以每台
　　兩二萬二千元售予丁○○十餘台兩安非他命之事實部分，容
  　屬有誤：
  1.原審認定上開事實，無非以庚○○於偵查中曾自承：「我賣
    給丁○○安非他命很多次，總共有十幾兩，是在過年後」等
    語（見同偵卷第207），及丁○○於偵查中供稱：「庚○○
    以前有拿安非他命給伊，放在伊那裡，伊拿去賭掉了，是在
    過年後，她拿了十幾兩給伊.... 」等語（見同偵卷第184頁
    反面）為據。
  2.惟細繹二人上開供述，顯非指八十五年農曆年後某日，由庚○○一次販賣十幾兩安非他命予丁○○，甚明。原審所認事
    實容屬有誤。
六、被告丁○○不另為無罪之諭知（除八十五年四月十九日幫助
    販賣外，被訴非法販賣化學合成麻醉藥品予己○○部分）：
(一)公訴意旨以：丁○○基於意圖營利之概括犯意，自八十五年
    三月上旬起，在苗栗縣苗栗市○○街二巷三０號住處，連續
    四次非法販賣安非他命予己○○施用（八十五年四月十九日
    成立幫助販賣化學合成麻醉藥品除外）。因認被告丁○○涉
    有麻醉藥品管理條例第十三條之一第二項第一款之非法販賣
    化學合成麻醉藥品罪嫌云云。
(二)按犯罪事實應依證據認定之，無證據不得認定犯罪事實；不
    能證明被告犯罪者，應諭知無罪之判決，刑事訴訟法第一百
    五十四條第二項及第三百零一條第一項，分別定有明文。次
    按認定不利於被告之事實，須依積極證據，苟積極證據不足
    為不利於被告事實之認定時，即應為有利於被告之認定，更
    不必有何有利之證據；又事實之認定，應憑證據，如未能發
    現相當證據，或證據不足以證明，自不能以推測或擬制之方
    法，以為裁判基礎；而刑事訴訟法上所謂認定犯罪事實之積
    極證據，係指適合於被告犯罪事實之認定之積極證據而言，
    雖不以直接證據為限，間接證據亦包括在內；然而無論直接
    或間接證據，其為訴訟上之證明，須於通常一般之人均不致
    有所懷疑，而得確信其為真實之程度者，始得據為有罪之認
    定，倘其證明尚未達到此一程度，而有合理之懷疑存在時，
    致使無從形成有罪之確信，根據「罪證有疑，利於被告」之
    證據法則，即不得遽為不利被告之認定（最高法院30年上字
    第816號、29年上字第3005號、40年台上字第86號及76年台
    上字第4986號判例意旨參照）。
(三)公訴人認被告丁○○涉有非法販賣化學合成麻醉藥品之罪嫌
    ，僅以證人己○○之證述為唯一依據，訊據被告丁○○，則
    堅決否認有上開犯行，辯稱：其與己○○並不相識，不知為
    何遭人誣指販賣安非他命；己○○前後所言並不相符等語。
(四)經查：
  1.八十五年四月十九日該次，己○○係經被告丁○○之引介聯
    絡於丁○○住處向庚○○購買安非他命乙情，此部分被告丁○○構成幫助販賣化學合成麻醉藥品罪（未遂），已如上述
    。
  2.至己○○於偵查及原審審理時，固另供稱：「今年（八十五
    年）三月上旬，我開始向丁○○買安非他命，買過三、四次
    ，都是在他家，我以前有吸食毒品，今年三月九日出獄，假
    釋中，出來後一個星期左右向丁○○購買後開始吸用，最後
    一次是昨天在丁○○家中地下室，與丁○○二人在吸食」（
    見同偵卷第57頁反面至58頁）、「我沒有向子○○、庚○○
    買過安非他命，我是向丁○○買的，次數忘記了..... 」等
    語（原審卷 (二)第198頁）。惟僅泛指八十五年三月上旬向
    丁○○買安非他命，至確切次數、時間、數量、價格為何，
    均未具體指明。且嗣於原審復又改稱，係丁○○免費提供伊
    安非他命，供稱：「八十五年三、四月，我曾經向丁○○拿
    安非他命；（拿過幾次？）忘記了，好幾次，每次０．三至
    ０．五公克，沒有向我拿錢」等語（見原審卷 (四)第14頁
    正反面）；於更二審中復改證述：伊所吸食之安非他命，大
    部分是朋友送的，小部分是向綽號『阿財』買的，沒有向丁○○買過安非他命云云（見更二審卷第242至248頁）；自難
    據此空泛，且前後不一之指訴，遽認被告丁○○之販賣安非
    他命犯行，甚明。此外，本院復查無其他積極證據足資證明
    被告丁○○有公訴意旨所指之此部分非法販賣化學合成麻醉
    藥品犯行，是此部分本應為無罪之諭知，惟因公訴人認與前
    述科刑部分有連續犯之裁判上一罪關係，爰不另為無之諭知
    。
七、被告丁○○是否另構成麻醉藥品管理條例第十三條之一第二
    項第五款之非法持有麻醉藥品罪責：
(一)最高法院94年度台上字第3040號撤銷發回更審判決意旨以：
    本院更一審判決於事實欄既已認定八十五年四月初，上訴人
    庚○○販賣十包重約十兩之安非他命予被告丁○○，八十五
    年四月十八日又販賣一包安非他命予丁○○，另於八十五年
    四月十九日欲再販賣十三包安非他命予丁○○未遂等情，如
    果無訛，則縱令證人己○○之證詞前後不一，並不足證明被
    告丁○○有販賣安非他命予己○○之事實，惟被告丁○○果
    真確有向上訴人庚○○購入上述安非他命屬實，則其是否已
    構成麻醉藥品管理條例第十三條之一第二項第五款之非法持
    有麻醉藥品罪責等語。
(二)惟查，八十五年四月十九日己○○經由丁○○引介聯絡至丁○○上開住處，當場以五萬元直接向庚○○購買三十六公克
    安非他命，並即先付五萬元現款予庚○○。庚○○擬以子○○所攜四包安非他命及由癸○○至計程車內取出十三包安非
    他命供己○○（及丁○○友人）察看品質，己○○係向被告
    庚○○，非向丁○○購買安非他命，且丁○○並非庚○○當
    日交易之對象，已如前述，則發回意旨以庚○○於八十五年
　　四月十九日欲再販賣十三包安非他命予丁○○未遂云云，與
  　事實尚有未合，先予敘明。況八十五年四月十九日該次，被
    告丁○○係犯幫助非法販賣化學合成麻醉藥品罪，被告丁○○持有安非他命之低度犯行，應為幫助非法販賣之高度犯行
　  所吸收，不另論罪。而八十五年四月初，上訴人庚○○販賣
    十包重約十兩之安非他命予被告丁○○，八十五年四月十八
    日又販賣一包安非他命予丁○○，此部分並無積極證據足以
    證明被告丁○○係基於營利而販入或售出，應認係供己施用
    ，因原審已論被告丁○○吸用安非他命部分，係犯毒品危害
　　防制條例第十條第二項施用第二級毒品罪。並以被告丁○○
  　施用第二級毒品，經原審依職權分別裁定送觀察、勒戒後，
    認均無繼續施用毒品之傾向，有臺灣新竹看守所附設勒戒處
    所八十七年七月八日、八十七年九月十六日、八十七年十二
    月八日、八十八年八月五日出具之證明書六份附卷可證，此
    部分依毒品防制危害條例之規定，為免刑之判決（原審法院
    85年訴字第836號判決）。被告丁○○持有麻醉藥品安非他
    命均係供自己施用，其持有毒品之低度行為為施用毒品之高
    度行為所吸收，不另論罪。綜上所述，被告丁○○並無再構
    成麻醉藥品管理條例第十三條之一第二項第五款之非法持有
    麻醉藥品罪責之餘地。
八、退由檢察官另行偵查部分（庚○○販賣賴金堂安非他命）：
　　移送併辦意旨（台灣新竹地方法院檢察署八十六年七月二十
  　五日竹檢聰明字第０三九一六號函即八十六年度偵字第四一
    三六、六八四六號移送併辦部分）另以：被告庚○○於八十
    四年間在苗栗市○○街二巷三十號販賣安他命予賴金堂，因
    認被告庚○○亦涉有麻醉藥品管理條例第十三條之一第二項
    第一款非法販賣化學合成麻醉藥品罪嫌等情。經查，公訴人
    移送併辦，並未提出具體犯罪事證，顯有未盡舉證責任。再
    依據賴金堂於警訊時指稱：伊沒有見過庚○○，係透過丁○○向庚○○購買安非他命云云（見八十六年度偵字第四一三
    六號卷第七背頁）。然質諸被告庚○○、丁○○、賴明堂均
    矢口否認有販賣賴金堂安非他命之事，是此部分尚無積極證
    據足資證明被告庚○○有移送併辦之犯行，本院無從併案審
    理，自應檢還檢察官另行偵查。
肆、適用法律：
據上論斷，應依刑事訴訟法第369條第1項前段、第364條、第301
條第1項前段、第299條第1項前段，麻醉藥品管理條例第13條之1
第2項第1款，刑法第11條前段、第2條第1項但書、第28條、第56
條、第55條、第30條第2項、第38條第1項第1款、第3款，判決如
主文。
本案經檢察官鄭龍照到庭執行職務。
中　　華　　民　　國　　94　　年　　11　　月　　30　　日
　　　　　　　　　刑事第二十一庭審判長法　官  溫耀源
　　　　　　　　　　　　　　　　　　  法　官  周政達
　　　　　　　　　　　　　　　　　　  法　官  邱同印
以上正本證明與原本無異。
如不服本判決，應於收受送達後十日內向本院提出上訴書狀，其
未敘述上訴之理由者並得於提起上訴後十日內向本院補提理由書
（均須按他造當事人之人數附繕本）。
          　　　　　　　　　　　　　　書記官  莊昭樹
中　　華　　民　　國　　94　　年　　11　　月　　30　　日
附錄：本案論罪科刑法條全文
麻醉藥品管理條例第十三條之一第二項第一款：
違反前條之規定，其屬於第二條第一款至第三款之麻醉藥品者，
應分別依法處罰。
一、非法輸入、製造、運輸、販賣者，處五年以上有期徒刑，得
    併科五萬元以下罰金。
